【裁判字號】    92,訴,2774
【裁判日期】    921231
【裁判案由】    毒品危害防制條例
【裁判全文】
臺灣高雄地方法院刑事判決                        九十二年度訴字第二七七四號
    公  訴  人  臺灣高雄地方法院檢察署檢察官
    被      告  乙○○
右列被告因毒品危害防制條例案件，經檢察官提起公訴（九十二年度毒偵緝字第四四
○號、九十二年度毒偵字第四三五一號）及移
五一號），被告於本院準備程序進行中，就被訴事實為有罪之陳述，經本院告知簡式
審判程序意旨，並聽取公訴人及被告之意見後，本院合議庭裁定由受命法官獨任進行
簡式審判程序審理，本院判決如左：
    主  文
乙○○連續施用第一級毒品，處有期徒刑柒月；又施用第二級毒品，處有期徒刑月
。應執行有期徒刑玖月。
    事  實
一、乙○○前於民國九十一年間因施用毒品案件，經本院於九十一年六月二十日以九
    十一年毒聲字第三三八六號裁定送勒戒處所觀察、勒戒後，認無繼續施用毒品之
    傾向，經臺灣高雄地方法院檢察署檢察官於九十一年十月二日以九十一年度毒偵
    字第二九八七號為不起訴處分確定。詎其於該不起訴處分確定後五年以內，仍不
    知戒絕毒品，明知海洛因及安非他命業經公告列為毒品危害防制條例第二條第二
    項第一款、第二款所定之第一級及第二級毒品，均不得非法持有、施用，竟又基
    於施用第一級毒品海洛因之概括犯意，自九十二年三月二十日起至九十二年六月
    九日止，連續在高雄縣仁武鄉○○○街一二五號二樓住處等地，以吸食摻有海洛
    因粉未之香煙之方式，施用第一級毒品海洛因多次；復另行起意，於九十二年六
    月九日在上開住處以將第二級毒品安非他命置放於玻璃吸食器內，下用火燒烤加
    熱後再吸食其霧化氣體方式，施用第二級毒品安非他命一次。嗣分別於九十二年
    三月二十日晚上七時二十分許及九十二年六月九日晚上七時二十分許，前往高雄
    縣政府警察局接受採尿時，分別呈嗎啡及安非他命陽性反應而查獲。經本院於九
    十一年八月二十九日以九十一年毒聲字第五四三六號裁定送勒戒處所觀察、勒戒
    後，認有繼續施用毒品之傾向，由本院於九十二年八月四日以九十二年毒聲字第
    四八九○號裁定令入戒治所施以強制戒治迄今。
二、案經高雄縣政府警察局仁武分局分別移送臺灣高雄地方法院檢察署檢察官偵查起
    訴及移送併案審理。
    理  由
一、本件被告所犯係死刑、無期徒刑、最輕本刑為三年以上有期徒刑以外之罪，其於
    準備程序中就被訴事實為有罪之陳述，經法官告知簡式審判程序之旨，並聽取公
    訴人、被告之意見後，本院合議庭認為適宜由受命法官獨任進行簡式審判程序，
    ，裁定由受命法官獨任進行簡式審判程序，合先敘明。
二、右揭犯罪事實，業據被告乙○○於本院審理時坦承不諱，被告於九十二年三月二
    十日晚上七時二十分許，在高雄縣政府警察局採取之尿液，經送檢驗結果呈嗎啡
    陽性反應，而於九十二年六月九日晚上七時二十分許，前往高雄縣政府警察局採
    取之尿液，經送檢驗結果呈嗎啡及安非他命陽性反應之事實，有台灣檢驗科技股
    份有限公司九十二年四月四日編號ＫＺ000000000000號、九十二年
    六月十二日編號ＫＺ000000000000號濫用藥物尿液檢驗報告各一紙
    附卷可稽，被告上開自白與事實相符，自可採為認定事實之依據，被告施用第一
    、二級毒品犯行，洵堪認定。再查，被告前於九十一年間因施用毒品案件，經本
    院於九十一年六月二十日以九十一年毒聲字第三三八六號裁定送勒戒處所觀察、
    勒戒後，認無繼續施用毒品之傾向，經檢察官於九十一年十月二日以九十一年度
    毒偵字第二九八七號為不起訴處分確定，於該不起訴處分確定後五年以內，再犯
    本件施用第一、二級毒品之犯行，經本院於九十一年八月二十九日以九十一年毒
    聲字第五四三六號裁定送勒戒處所觀察、勒戒後，認有繼續施用毒品之傾向，由
    本院於九十二年八月四日以九十二年毒聲字第四八九○號裁定令入戒治所施以強
    制戒治迄今等情，有該不起訴處分書及本院被告院內索引卡紀錄表、臺灣高等法
    院被告全國前案紀錄表、臺灣高雄地方法院檢察署刑案資料查註紀錄表、臺灣高
    雄看守所附設勒戒處所九十二年七月十一日高所坤戒勒字第一六五四號函附有無
    繼續施用毒品傾向證明書各一份在卷可稽，被告於前開不起訴處分確定後，五年
    內再犯施用第一、二級毒品犯行，經送觀察、勒戒後，認有繼續施用毒品之傾向
    ，應依法予以論罪科刑。
三、查海洛因、安非他命分別係毒品危害防制條例第二條第二項第一款、第二款所稱
    之第一、二級毒品，均不得持有、施用。次按犯毒品危害防制條例第十條之施用
    第一級、第二級毒品罪者，檢察官應先將被告送勒戒處所觀察、勒戒，經觀察、
    勒戒後，認無繼續施用毒品傾向者，應由檢察官為不起訴處分之裁定。依此為不
    起訴處分後，五年內再犯第十條施用第一級、第二級毒品之罪，經觀察、勒戒後
    ，認有繼續施用毒品之傾向或三犯以上者，則不適用前開不起訴處分規定，而應
    依一般刑事訴訟程序予以起訴論罪科刑。此觀諸毒品危害防制條例第二十條第一
    項、第二項前段、第三項前段規定自明。本件被告前既已因施用毒品案件，經裁
    定送勒戒處所觀察、勒戒後，認無繼續施用毒品傾向，經檢察官為不起訴處分確
    定後，五年內再度施用第一級、第二級毒品，再經觀察、勒戒後，有繼續施用毒
    品之傾向，依前揭說明，即應依法論罪科刑。核被告所為，分別係犯毒品危害防
    制條例第十條第一項之施用第一級毒品罪及同條第二項之施用第二級毒品罪。又
    被告先後多次施用第一級毒品之行為，時間緊接，且反覆為之，所犯又係同一罪
    名之罪，顯係基於概括犯意為之，應依連續犯規定論以一罪，並加重其刑。至被
    告劉貴聰先後持有第一、二級毒品之行為，因其持有後進而施用，其持有之低度
    行為應分別為施用第一級、第二級毒品之高度行為所吸收，均不另論持有第一、
    二級毒品罪。公訴人以九十二年度毒偵字第四三五一號就被告所犯施用第一級毒
    品之犯行移送併案審理部分，雖未經起訴，然既經本院查明，且與公訴人起訴之
    施用第一級毒品犯行有連續犯之裁判上一罪關係，基於審判不可分原則，應為起
    訴效力所及，本院自應併予審判，附此敘明。再者，被告所犯施用第一級毒品及
    施用第二級毒品罪二罪之間，犯意各別，行為互殊，應予分論併罰。審酌於毒品
    危害防制條例施行後復因施用毒品，經勒戒、觀察及強制戒治，由檢察官為不起
    訴處分確定後，仍未戒絕毒品，再犯相同之罪，顯見其戒毒悔改之意，有再入監
    矯治必要，並念其施用毒品乃自戕一己之身體健康，尚未害及他人，且其犯後已
    坦承犯行，態度良好等一切情狀，量處如主文所示之刑，並定其應執行之刑。
據上論斷，應依刑事訴訟法第二百七十三條之一、第二百九十九條第一項前段，毒品
危害防制條例第十條第一項、第二項、第二十條第三項，刑法第十一條、第五十六條
、第五十一條第五款，判決如主文。
本案經檢察官甲○○到庭執行職務。
中  華      民      國      九十二      年    十二    月    三十一  日
                                  臺灣高雄地方法院刑事庭
                                      法  官    涂裕洪
右正本證明與原本無異。
如不服本判決，應於判決送達後十日內，向本院提出上訴狀。
                                      書記官    賴佳慧
中    華    民    國      九十三     年      一     月      二      日
附錄本判決論罪法條：
毒品危害防制條例第十條第一項、第二項：
  施用第一級毒品者，處六月以上五年以下有期徒刑。
  施用第二級毒品者，處三年以下有期徒刑。


司法院資訊處製作；財團法人民間司法改革基金會備份。
